【裁判字號】    90,易,500
【裁判日期】    901221
【裁判案由】    竊盜
【裁判全文】
臺灣花蓮地方法院刑事判決                            九十年度易字第五號
    公  訴  人  臺灣花蓮地方法院檢察署檢察官
    被      告  乙○○
右列被告因竊盜案件，經檢察官提起公訴（九十年度偵字第二三二一號），本院判決
如左：
    主  文
乙○○竊盜，處拘役伍拾日，如易科罰金，以參佰元折算壹日，緩刑貳年。
扣案的鑰匙壹支，沒收之。
    事  實
一、乙○○因見車號ＪＡ－６０４９號自用小客車停放於花蓮市○○街與信義街口處
    已經有相當時日，竟意圖為自己不法所有，於民國九十年一月底農曆新年期間某
    日，至該處以其所有的鑰匙一支竊取李家琦所有由甲○○管領車牌ＪＡ－６０４
    ９號自小客車一輛，留供自己平日使用，直到乙○○於九十年八月十一日十五時
    三十分左右駕駛該車在花蓮市○○路與中央路口處時，才被警察查獲。
二、案經內政部警政署鐵路警察局第四警務段報告臺灣花蓮地方法院檢察署檢察官偵
    查起訴。
    理  由
一、訊據被告乙○○雖然承認在上述的時間、地點開走該台自用小客車的事實，但是
    仍辯稱：他以為該台車是沒人要的車，才會開走供自己使用等語，但是經本院查
    證的結果，上述的犯罪事實，除了經被害人甲○○在警訊及偵查中指述詳盡外，
    並有車籍作業系統─查詢認可資料一紙、贓物領據一紙及照片數張附在卷內可證
    ，再參酌車主正準備重新申辦牌照並無拋棄該車的意思，被告也自承並沒有去監
    理站查過該台自用小客車的資料但知道不是報廢車等語，顯見被告在客觀上應可
    預見該台車並未遭原所有人拋棄所有權的意思，因此，其上述辯解，只是事後卸
    責之詞，不能採信，本件事證明確，被告犯行可以認定。
二、被告乙○○的行為所觸犯的罪名是：刑法第三百二十條第一項的普通竊盜罪，本
    院審酌被告犯罪的動機、目的、所生的危害尚屬輕微而且犯後態度良好，已具悔
    意等一切情狀，量處如主文所示之刑，並諭知易科罰金的折算標準。又被告之前
    沒有受過有期徒刑以上刑之宣告，此有卷附之台灣花蓮地方法院檢察署刑案資料
    查註紀錄表可供參酌，而被告對於這次犯罪，已經心生悔悟當庭表明絕對不會再
    犯罪的決心，本院相信被告經過此次起訴審判的教訓之後，當能知所警惕而不再
    犯罪，因而認為對被告所宣告的刑罰，暫時不執行比較適當，所以一併宣告緩刑
    二年，給被告一個改過自新的機會。
三、扣案的鑰匙一支為被告所有，業經其陳明在卷，應依刑法第三十八條第一項第二
    款的規定，宣告沒收。
據上論斷，應依刑事訴訟法第二百九十九條第一項前段，刑法第三百二十條第一項、
第四十一條第一項前段、第七十四條第一款、第三十八條第一項第二款，罰金罰鍰提
高標準條例第一條前段、第二條，判決如主文。
本案經檢察官李子春到庭執行職務。
中     華     民     國      九十      年    十二    月      二十一    日
                                臺灣花蓮地方法院刑事庭
                                    法  官  陳雅敏
右正本證明與原本無異。
如對本判決不服，應於送達後十日內，向本院提出上訴狀。（應抄附繕本）告訴人或
被害人如對於本判決不服者，應具備理由請求檢察官上訴，其上訴期間之計算係以檢
察官收受判決正本之日期為準。
                               法院書記官


司法院資訊處製作；財團法人民間司法改革基金會備份。
